最高法院刑事判決　　　　　　　　　 111年度台上字第3081號
上　訴　人　劉軒豪



上列上訴人因違反毒品危害防制條例案件，不服臺灣高等法院中
華民國111 年4月12日第二審判決（110年度上訴字第3627號，起
訴案號：臺灣臺北地方檢察署109 年度偵字第28493、31619號）
，提起上訴，本院判決如下：
    主  文
上訴駁回。
    理  由
壹、販賣第二級毒品罪之宣告刑及定應執行刑部分
一、按刑事訴訟法第377 條規定，上訴於第三審法院，非以判決
    違背法令為理由，不得為之。是提起第三審上訴，應以原判
    決違背法令為理由，係屬法定要件。如果上訴理由書狀並未
    依據卷內訴訟資料，具體指摘原判決不適用何種法則或如何
    適用不當，或所指摘原判決違法情事，顯與法律規定得為第
    三審上訴理由之違法情形，不相適合時，均應認其上訴為違
    背法律上之程式，予以駁回。
二、本件原判決維持第一審對上訴人劉軒豪所犯如原判決附表（
    下稱附表）一編號1、2所示販賣第二級毒品（累犯）2 罪均
    處有期徒刑3年8月，並定其應執行有期徒刑4年4月部分之科
    刑判決，駁回上訴人此部分在第二審提起之一部上訴。已引
    用第一審判決書記載之犯罪事實、證據及論罪，並補充說明
    如何審酌量刑而駁回上訴人提起上開第二審上訴之理由。
三、刑之量定及酌定應執行之刑期、是否適用刑法第59條酌減其
    刑，均屬事實審法院得依職權裁量範疇。原判決已說明第一
    審依上訴人前有多次施用第二級毒品之前科紀錄及本案販賣
    第二級毒品2 罪刑之犯罪情狀，何以認均應依累犯規定加重
    其刑，尚不生違反憲法一行為不二罰原則之問題。並敘明第
    一審如何認定上訴人犯後態度良好而為上述量刑，已充分評
    價其犯後坦認犯罪、配合調查等情形，並無再予減輕之理，
    亦無情輕法重而須再適用刑法第59條規定酌減其刑之必要。
    復載敘第一審係以上訴人之責任為基礎，衡量上訴人販賣對
    象單一、時間接近，責任非難重複程度較高而為較輕之酌定
    ，難認有何過重之處，及審酌其刑法第57條各款所列情狀，
    而為量刑及定應執行之刑，既未逾越先依刑法第47條第1 項
    累犯規定加重除無期徒刑以外之法定刑，再依修正前毒品危
    害防制條例第17條第2項規定減輕後之刑度及刑法第51條第5
    款規定範圍，且無違公平正義情形，而予維持及補充說明之
    理由，並未違背司法院釋字第775 號解釋意旨所揭示違反比
    例、罪刑相當原則，屬其刑罰裁量權之適法行使，自不容任
    意指摘有量定過重之違法。
四、上訴意旨置原判決之論敘於不顧，仍謂：伊並無販賣毒品之
    前科紀錄，僅一時貪圖利益才犯案，犯後始終坦承犯行，配
    合調查，原審未適用刑法第59條規定酌減其刑，又以罪質不
    同之施用毒品前案，依累犯規定加重其刑，量刑及定執行刑
    過重，均屬違法等語。經核係憑持己見，對於事實審法院刑
    罰裁量之適法職權行使，徒以自己之說詞，任意指為違法，
    與法律規定得為第三審上訴理由之違法情形，不相適合。本
    件此部分上訴違背法律上程式，應予駁回。另此部分上訴既
    從程序上駁回，所請從輕量刑，亦無從斟酌，附此敘明。
貳、持有第二級毒品罪之宣告刑部分
一、刑事訴訟法第376條第1項各款所規定之案件，經第二審判決
    者，除第二審法院係撤銷第一審法院所為無罪、免訴、不受
    理或管轄錯誤之判決，並諭知有罪之判決，被告或得為被告
    利益上訴之人得提起上訴外，其餘均不得上訴於第三審法院
    ，此為該條項所明定。
二、本件上訴人被訴持有第二級毒品大麻2 包（純質淨重15.229
    公克）部分，原判決認上訴人犯行明確，因而維持第一審關
    於此部分之科刑判決，駁回上訴人僅就第一審判決所處之宣
    告刑部分，在第二審提起之一部上訴。經核此部分屬刑事訴
    訟法第376 條第1項第1款之案件，依上開說明，不得上訴第
    三審法院，上訴人仍明示就此一併提起上訴，顯為法所不許
    ，亦應予駁回。
據上論結，應依刑事訴訟法第395條前段，判決如主文。
中    華    民    國   111    年    7     月    13    日
                  刑事第九庭審判長法  官  蔡  彩  貞  
                                  法  官  鄧  振  球  
                                  法  官  周  盈  文  
                                  法  官  蔡  廣  昇  
                                  法  官  梁  宏  哲  
本件正本證明與原本無異
                                  書記官
中    華    民    國   111    年    7     月    20    日